【裁判字號】    98,審消債更,252
【裁判日期】    980327
【裁判案由】    聲請更生程序
【裁判全文】
臺灣高雄地方法院民事裁定         98年度審消債更字第252號
聲  請  人  甲○○
上列當事人聲請消費者債務清理事件，本院裁定如下：
    主  文
聲請人應於本裁定送達後十四日內，補提如附表所示之證明文件
到院。
    理  由
一、按債務人對於金融機構因消費借貸、自用住宅借款、信用卡
    或現金卡契約而負債務，在聲請更生或清算前，應提出債權
    人清冊，以書面向最大債權金融機構請求協商債務清償方案
    並表明共同協商之意旨；債務人聲請更生時，應提出財產及
    收入狀況說明書及其債權人、債務人清冊，消費者債務清理
    條例（下稱本條例）第151 條第1 項及第43條第1 項分別定
    有明文。次按聲請更生或清算不合程式、不備其他要件或拒
    絕提出關係文件者，法院應以裁定駁回之，但其情形可以補
    正者，法院應定期間先命補正，復為本條例第8 條、第46條
    所明定。
二、查本件聲請人向本院聲請更生，雖主張：其有不能清償債務
    情事，前已提出債權人清冊，以書面向最大債權金融機構請
    求共同協商債務清償方案，協商成立，惟因不可歸責於聲請
    人之事由致履行原協商內容顯有重大困難；且於本條例施行
    後曾發函向最大債權金融機構請求協商，而其無擔保或無優
    先權之債務總額未逾新臺幣1,200 萬元，復未經法院裁定開
    始清算程序或宣告破產，爰請求准予更生云云。
三、經查：聲請人雖曾依照中華民國銀行公會會員辦理消費金融
    案件無擔保債務協商機制與金融機構成立協商，然債權人清
    冊所列臺灣土地銀行股份有限公司（下稱土地銀行）有擔保
    債權未參與該次協商；又聲請人雖主張曾以書面向最大債權
    銀行板信銀行請求協商債務，惟並未檢附任何文件以資為證
    ，是本件聲請人聲請更生，顯未遵循本條例第15 1條第1 項
    規定對於金融機構因消費借貸、自用住宅借款、信用卡或現
    金卡契約所負債務與全體債權金融機構先行債務協商之機制
    ，依上開說明，其聲請不合程式，爰定期命聲請人於消費者
    債務清理條例施行後，依金融機構債務協商機制規定檢附資
    料向最大債權金融機構請求協商債務清償方案並表明共同協
    商之意旨，並補提如附表所示證明文件及其他關係文件到院
    ，如逾期未補正，則駁回其更生聲請。
中    華    民    國    98    年    3     月    27    日
              民事第四庭    法      官  林玉心
上為正本係照原本作成
本件不得抗告
中    華    民    國    98    年    3     月    27    日
                            書  記  官  吳良美
附表：
1.提出於消費者債務清理條例施行後，聲請人向最大債權金融機
  構檢附下列資料：(1)前置協商申請書正本(2)身份證正反面影本
  (3)前置協商申請人財產及收支狀況說明書正本(4)債權人清冊（
  檢附向財團法人金融聯合徵信中心申請金融機構債權人清冊正
  本）(5)近2 年度綜合所得資料清冊及最近1 個月核發之財產資
  料清單(6)近3 個月薪資證明文件(7)勞工保險被保險人投保資料
  表及明細正本（如無投保則無須提供）申請協商之證明文件（
  須提出全部申請資料及最大債權金融機構收受之證明）。
2.上開申請協商成立或不成立之證明文件（例如最大債權金融機
  構於聲請人申請協商後30日不開始協商，或自開始協商之翌日
  起逾90日協商不成立，或拒絕協商而退件，本項證明文件如於
  14日內無法提出請先補正附表其餘證明文件）。
3.提出於消費者債務清理條例施行「前」，依照中華民國銀行公
  會會員辦理消費者金融案件無擔保債務協商機制與全體金融機
  構之債權人達成還款協商合意之協議書、無擔保債務還款計畫
  及還款證明文件影本（如存摺封面及內頁、匯款或轉帳證明等
  ）。
4.聲請人聲請前5 年勞保、前2 年健保之投保資料（包括投保單
  位及投保金額）。
5.依法應分擔扶養義務人數、分擔之比例及家族系統表。
6.全體受扶養人及配偶黃兆慧95年、96年度國稅局財產歸屬資料
  及綜合所得稅各類所得資料清單。
7.請提出聲請人聲請更生前2 年每月實際向各債權人清償之貸款
  數額及明細資料影本（含無擔保及有擔保債務清償明細；如聲
  請人未保留相關證據，請逕向最大債權銀行申請清償明細資料
  ）。
8.由聲請人繳納保費之完整保險契約 (需有記載保險期間及保險
  金額)。
9.請說明聲請人及受扶養人是否有領取低收入戶補助、教育補助
  、房租補助、失業給付或其他津貼或補助，其期間及領取總金
  額，並提出領取補助款之存摺等證明文件。
10.聲請人如有其他財產如人壽保險單、投資型保險單、儲蓄型保
  險單、股票、基金或其他財產及收入，亦應併為陳明其種類之
  現值金額及提出證明文件影本。
11.最近1 個月內財團法人金融聯合徵信中心當事人查詢個人資料
  信用報告 (紅色聯單)。
12.其餘有不可歸責己之事由致履行顯有重大困難及不能清償債務
  或有不能清償債務之虞之相關證明文件（例如生病之診斷證明
  書、非自願性離職證明書等）。


司法院資訊處製作；財團法人民間司法改革基金會備份。
